Minutes et répertoires du notaire Guillaume I HERBIN, novembre 1572 - décembre 1589 (étude III)
Archives nationales
- Minutes de Guillaume I HERBIN, 30 novembre 1572 - 1589; MC/ET/III/125 - MC/ET/III/200
  - Minutes. 1580, MC/ET/III/155; Document détérioré.
    - Devis des ouvrages de maçonnerie qui reste à faire en la maison de Mathieu Fecher, sergent de la ville, sise à Corbeil, par Guillaume le Doux, maçon à Evry-sur-Seine., 5 août 1580; MC/ET/III/155
      devis; Evry (Essonne); Corbeil-Essonnes (Essonne); Fecher, Mathieu; Ledoux, Guillaume; maçon
    - Apprentissage chez Nicolas Lemoyne, maçon tailleur de pierre., 21 août 1580; MC/ET/III/155
      contrat d'apprentissage; Lemoyne, Nicolas; maçon; tailleur de pierre
    - Consentement par Jean Quetin, notaire au Châtelet, à ce qu'Antoine Le Flac, maître tisserand en toile à Paris, jouisse d'une maison à Paris, hors la porte Montmartre, rue du Temps-Perdu, pour le temps restant à courir du bail fait à feu Jean Petit, chartier, et ce moyennant 7 écus 1/3 par an., 17 novembre 1580; MC/ET/III/155
      ratification; Montmartre (porte); Quetin, Jean; Le Flac, Antoine; Petit, Jean; notaire; tisserand; transporteur de marchandises
    - Pancarte des tarifs des droits d'entrée à Paris affichée au bureau de la douane à percevoir pour diverses marchandise (pour les draps d'or, d'argent de soie, de laine et autres)., 19 décembre 1580; MC/ET/III/155
  - Minutes. 1580, MC/ET/III/156; registre
    1 acte du 1 janvier signé en premier par Étienne Bruslé, IIIIcLXXII feuillets non cotés.
    Les deux notaires Guillaume I Herbin et Étienne Bruslé signent concurremment en premier et en second.
    - Contrat de mariage entre Robert Jouet, sommelier du maréchal de Retz, natif de Nanterre, et Marie Catillon, veuve de Pierre Michard., 9 janvier 1580; MC/ET/III/156
      contrat de mariage; Nanterre (Hauts-de-Seine); Jouet, Robert; Catillon, Marie; Michard, Pierre
    - Constitution moyennant 600 écus soleil de 50 écus de rente par Jacques Moreau, bourgeois de Paris, et Gaspard Doynet, marchand bourgeois de Paris, demeurant rue Saint-Denis, à Perrette Broutesauge, veuve de défunt Adrien Fournier, notaire au Châtelet., 28 janvier 1580; MC/ET/III/156
      constitution de rente; Saint-Denis (rue); Fournier, Adrien; Broutesauge, Perrette; Moreau, Jacques; Doynet, Gaspard; notaire; commerçant
    - Testament de Jacques Marchant, maître vitrier, bourgeois de Paris., 31 janvier 1580; MC/ET/III/156
      testament; Marchant, Jacques; vitrier
    - Contrat de mariage entre Pierre Valloys, marchand de pierreries, natif de Chateauneuf en Thimerais, et Claude Castillon, fille de Jean Castillon, maître orfèvre bourgeois de Paris., 1er mars 1580; MC/ET/III/156
      contrat de mariage; Valloys, Pierre; Castillon, Claude; Castillon, Jean; orfèvre
    - Bail pour 3 ans, dès la Saint-Rémi prochaine, d'une maison à Paris, rue du Roi-de-Sicile, faisant le coin de la rue des Juifs, moyennant 43 écus 1/3 par Jean Quetin, notaire au Châtelet, à Claude de La Jaryer, maître boulanger., 1er mars 1580; MC/ET/III/156
      bail; Juifs (rue des); Roi-de-Sicile (rue du); Quetin, Jean; La Jaryer, Claude de; notaire; boulanger
    - Constitution de 50 écus d'or soleil de rente moyennant 600 écus d'or par Charles Boucher, seigneur de Dampierre, maître des requêtes ordinaire de l'hôtel et Jeanne de Pincé sa femme à Jean Guyan, avocat en Parlement, assis sur une grande maison: Paris, rue de la Verrerie et sur la seigneurie de Dampierre, près Langres, bailliage de Chaumont., 19 mars 1580; MC/ET/III/156
      constitution de rente; Verrerie (rue de la); Boucher, Charles; Guyan, Jean; Pincé, Jeanne de; maître des requêtes (Ancien Régime); avocat au parlement (Ancien Régime)
    - Bail de 6 ans par Nicolas Baudouyn, maître meunier, bourgeois de Paris, à Guillaume Pasqué, meunier, demeurant à Saint-Germain-des-Prés, et Ginette Chemynet, sa femme, d'un moulin à vent faisant de blé farine assis sur le rempart de Paris, entre les portes Saint-Antoine et du Temple, moyennant 26 écus 2 tiers., 8 avril 1580; MC/ET/III/156
      bail; Saint-Germain-des-Prés (hameau); Baudouyn, Nicolas; Pasqué, Guillaume; Chemynet, Ginette; meunier; meunier
    - Titre nouvel au profit des Chartreux de Paris passé par Philibert Gobelin, secrétaire du roi, seigneur de Saint-Germain-l'Auxerrois., 14 avril 1580; MC/ET/III/156
      titre nouvel; Gobelin, Philibert; notaire; secrétaire du roi (Ancien Régime)
    - Testament de Magdelaine Paulmyer, femme de Guillaume Martin, auditeur des comptes., 16 avril 1580; MC/ET/III/156
      testament; Paulmyer, Magdeleine; Martin, Guillaume; auditeur de justice; comptable
    - Testament du sieur Le Coustellier, procureur en Parlement, natif d'Amiens, demeurant à Paris, rue Galante près de la rue Tixeranderie., 25 avril 1580; MC/ET/III/156
      testament; Amiens (Somme); Le Coustellier
    - Transaction sur les limites de propriété à Soisy-sur-Seine entre Claude Le Juge, avocat en Parlement, demeurant à Paris, rue de Perpignan, paroisse Saint-Christophe, et Claude Thévenin, bourgeois de Paris, rue de la Mortellerie, paroisse Saint-Gervais., 13 mai 1580; MC/ET/III/156
      accord; Lejuge, Claude; Thévenin, Claude; avocat au parlement (Ancien Régime)
    - Constitution de 33 écus 1/3 de rente moyennant 400 écus à Georges Danes, auditeur des comptes, par Pierre Clausse, chevalier, seigneur de Marchaumont et de Courances, chambellan de François d'Alençon, et Marie Le Picart, sa femme, sur la terre de Courances tenue du collège de Dormans., 20 mai 1580; MC/ET/III/156
      constitution de rente; Courances (Essonne); Danes, Georges; Clausse, Pierre; Alençon, François d'; Lepicart, Marie; auditeur de justice; comptable
    - Marché pour la recherche des vieilles couvertures du château de Savigny-sur-Orge, moyennant 33 écus 1/3 pour la peine seulement par Jean Cormont, couvreur d'ardoises à Paris rue des Gravilliers, et Nicolas Pavillon, aussi couvreur, rue de la Petite-Truanderie, à Simon Charlot, aussi couvreur à Paris, rue de la coutellerie, paroisse Saint-Méry., 28 mai 1580; MC/ET/III/156
      marché; Coutellerie (rue de la); Petite-Truanderie (rue de la); Cormont, Jean; Pavillon, Nicolas; Charlot, Simon; couvreur
    - Testament de Mathurine De Vyan, veuve de Léon (Jean) de Saint-Yon, avocat au Parlement, demeurant à Paris, rue de la Coutellerie, paroisse Saint-Meny., 13 juin 1580; MC/ET/III/156
      testament; Coutellerie (rue de la); Vyan, Mathurin de; Saint-Yon, Léon de; avocat au parlement (Ancien Régime)
    - Contrat de mariage entre Luc Lenoir, bourgeois de Paris, et Marguerite Nyvert, fille de Jacques Nyvert, huissier ordinaire en la Chambre des Comptes., 26 juin 1580; MC/ET/III/156
      contrat de mariage; Lenoir, Luc; Nyvert, Marguerite; Nyvert, Jacques; huissier de justice
    - Remise par Robert Danès, greffier de la chambre des Comptes des titres de deux maisons sises Planches Mibray et rue de la Tannerie, vendues par lui à René Aymery, et Simon Castillon ?, passementiers., 28 juin 1580; MC/ET/III/156
      acte de vente; titre de propriété; Notre-Dame (pont); Danès, Robert; Aymery, René; Castillon, Simon
    - Vente par les marguilliers de Domont (95) à Michel Merard, curé de Domont, de 4 arpents de terre à Domont moyennant 100 écus, 'laquelle vente est faite pour recouvrer denier pour faire le clocher de l'église dudit Domont'., 6 juillet 1580; MC/ET/III/156
      acte de vente; Merard, Michel; curé
    - Partage de succession de Georges Ferrat, maître boulanger rue Saint-Honoré., 28 octobre 1580; MC/ET/III/156
      partage; Saint-Honoré (rue); Ferrat, Georges; boulanger
    - Contrat de mariage entre Thomas Picquet, maître maçon, rue de Grenelle, et Jeanne Varlet, veuve de Jean Le Mestayer, maître couvreur de maisons, rue de la Tissanderie., 29 octobre 1580; MC/ET/III/156
      contrat de mariage; Grenelle (rue de); Tixeranderie (rue de la); Picquet, Thomas; Varlet, Jeanne; Le Mestayer, Jean; maçon; couvreur
    - Bail pour 4 ans par Louis Blangy, maître meunier, demeurant au faubourg Saint-Marcel-les-Paris sur le pont aux Tripes, paroisse Saint-Médard, à Séverin Hanyaz, meunier, demeurant au faubourg Saint-Jacques, d'une maison avec moulin à eau faisant de blé farine sur la rivière de Bièvre près la rivière de Seine, et sur les bords du fossé Saint-Victor, moyennant 60 écus d'or., 21 novembre 1580; MC/ET/III/156
      bail; Saint-Jacques (faubourg); Saint-Marcel (faubourg); Blangy, Louis; Hanyaz, Séverin; meunier; meunier
    - Contrat de mariage entre Nicolas Dollé, maître maréchal et Claude Gasteau, veuve de Pierre de Poully, maître maréchal. Témoin de la fiancée: Pierre de Gonsales, docteur es droits sauvage et pensionnaire du roi, cousin à cause de sa femme., 18 décembre 1580; MC/ET/III/156
      contrat de mariage; Dolle, Nicolas; Gasteau, Claude; Poully, Pierre de; Gonsales, Pierre de
  - Minutes. 1581, janvier - 1581, avril, janvier 1581 - avril 1581; MC/ET/III/157
    - Contrat de mariage entre Jean Flandrin, maître fourreur de robes, et de Guillemette de Faverolles, fille de feu Jean de Faverolles, écuyer, seigneur de Vienne., 10 juillet 1540; MC/ET/III/157
      contrat de mariage; Flandrin, Jean; Faverolles, Guillemette de; Faverolles, Jean de (seigneur de Vienne); fourreur
    - Contrat de mariage entre Gabrielle Le Maistre, fille de feu Henri Le Maistre, charpentier de bateaux, et Blancher Gremont, bonnetier., 20 octobre 1540; MC/ET/III/157
      contrat de mariage; Le Maistre, Gabrielle; Le Maistre, Henri; Gremont, Blancher; charpentier
    - Actes divers dans les dossiers III 157 à 159 concernant l'hôpital du Saint-Esprit en Grève., 1581; MC/ET/III/157
      Grève (place de)
    - Contrat de mariage entre André Cossart, marchand drapier et maître chaussetier à Paris, et Anne Cramoisy, fille de Philippes Cramoisy, marchand de draps de soie et bourgeois de Paris, et de feue Marie Despinay., 3 janvier 1581; MC/ET/III/157
      contrat de mariage; Cossart, André; Cramoisy, Anne; Cramoisy, Philippes; Despinay, Marie; négociant; fabricant d'accessoires vestimentaires; négociant
    - Contrat de mariage entre Robert Tassel, rue de la Tissanderie, et Claude Lebas, veuve d'Adrien De La Porte, rue de la Tissanderie., 3 janvier 1581; MC/ET/III/157
      contrat de mariage; Tixeranderie (rue de la); Tassel, Robert, Lebas, Claude; La Porte, Adrien de
    - Contrat de mariage entre Nicolas Floc (ou Fere), huissier du roi en la Chambre des Comptes, près de l'église Saint-Jean, et Philberde François, veuve de Simon Bourrier, marchand-et-bourgeois-de-Paris., 10 janvier 1581; MC/ET/III/157
      contrat de mariage; Floc, Nicolas; Francois, Philberde; Bourrier, Simon; Fere, Nicolas; commerçant; huissier de justice
    - Testament de Claude Amaulry, veuve en premières noces de feu Georges Ferat, maître boulanger, l'un des sergents de l'Hôtel de Ville, marchand bourgeois de Paris, et en secondes noces de Vivien Corbonnoys, aussi maître boulanger, demeurant au Vieil Cimetière Saint-Jean, paroisse Saint Paul (demande: être inhumée à Saint Paul, chapelle Saint Lubin où elle fait diverses fondations)., 11 janvier 1581; MC/ET/III/157
      testament; Amaulry, Claude; Ferat, Georges; Corbonnoys, Vivien; commerçant; boulanger; boulanger; commerçant
    - Transport par Claude Boyvin, licencié en la faculté de médecine de l'Université de Paris, demeurant en la maison de la Heuye, paroisse Saint-Jacques, à Guillaume Despinay, marchand drapier, bourgeois de Paris, de 2 écus 4 sols 3 deniers de rente sur l'Hôtel de Ville de Paris, dont il a hérité de ses parents Claude Boyvin et Geneviève Royer, qui les avaient acquis par transport de Jérôme de Varade, conseiller, notaire et secrétaire du roi, et médecin ordinaire du roi auquel 20 livres avaient été constituées le 27 juillet 1554., 16 janvier 1581; MC/ET/III/157
      transport de droits; Boyvin, Claude; Despinay, Guillaume; Royer, Geneviève; Varade, Jérôme de; négociant; médecin
    - Bail de deux moulins tenant l'un à l'autre, sis sur le pont aux Meuniers, appelés les moulins Notre-Dame, par Claude De Launay, marchand, bourgeois de Paris, demeurant rue Aubry-le-Boucher, paroisse Saint-Leu-Saint-Gilles, qui les tient à bail du Chapitre de Paris, à Philippe Tilly, meunier au pont de Charenton, paroisse de Conflans, et Isabeau Goullault, sa femme, moyennant 66 écus 2 tiers par an., 16 janvier 1581; MC/ET/III/157
      bail; Meuniers (pont aux); Delaunay, Claude; Tilly, Philippe; Goullault, Isabeau; meunier; commerçant
    - Accord entre Nicolas Baudouyn, meunier, bourgeois de Paris, étant en lieu du grand-prieur de France, commandeur du Temple, et Jean Bahuet, maître meunier, au sujet de réparations et améliorations à apporter au moulin du Temple sur le pont aux Meuniers en suite et rapport de visitation., 16 janvier 1581; MC/ET/III/157
      accord; Meuniers (pont aux); Baudouyn, Nicolas; Bahuet, Jean; meunier; meunier
    - Marché par Guillaume Auger, maître couvreur, rue des Petits-Champs, paroisse Saint-Honoré, envers Nicolas Baudouyn, maître meunier, à qui il promet de remanier la couverture du moulin Saint-Nicolas, sis à Paris, sur le pont aux Meuniers, en fournissant tuiles, lattes et plâtre, et six oeils-de-bœuf, moyennant 40 écus soleil., 19 janvier 1581; MC/ET/III/157
      marché; Petits-Champs (rue des); Meuniers (pont aux); Auger, Guillaume; Baudouyn, Nicolas; couvreur; meunier
    - Guillaume de La Croix, maître porteur de blé en Grève, demeurant rue de la Mortellerie, paroisse Saint-Gervais, se constitue caution de Claude Cyral, l'un des gardes des bateaux chargés de bois, charbon à brûler et autres marchandises et denrées arrivant au port de Grève, envers les maîtres de la confrérie des marchands de bois de Paris., 20 janvier 1581; MC/ET/III/157
      cautionnement; Mortellerie (rue de la); Grève (port de la); Delacroix, GuillaumeCyral; magasinier
    - Don mutuel de tous meubles et conquêts immeubles de communauté entre Nicolas Quetin, avocat en Parlement, demeurant en l'hôtel de cette ville de Paris, paroisse Saint-Jean-en-Grève, et Magdelaine de Cordes, sa femme., 23 janvier 1581; MC/ET/III/157
      donation; Quetin, Nicolas; Cordes, Madeleine de; avocat au parlement (Ancien Régime)
    - Bail de la seigneurie de la Gastinière, paroisses de Saint-Cyr-sur-Loire et de Mettray (37) pour 6 ans, de la Toussaint 1581 moyennant 70 écus par an par ladite dame, tutrice de sa fille Magdeleine Berthélémy à Michel Aubin le Jeune, marchand à Tours., 25 janvier 1581; MC/ET/III/157
      bail; Hennequin, Marie; Berthélémy, Guillaume: Berthélémy, Madeleine; Aubin, Michel (le Jeune); commerçant
    - Ratification par Marie de Foissy, épouse de Pierre Lescot, seigneur de Lissy, conseiller au Parlement et aux requêtes, demeurant rue des Marmousets, paroisse saint-Pierre-aux-Bœufs, de la vente faite par son mari par contrat du 25 janvier 1574 devant Charpentier et Herbin, à Claude Desjardins, drapier, bourgeois de Paris, et Jeanne Barbier sa femme, de la maison du Coq sise rue Saint-Jacques-de-la-Boucherie. Même acte et même date pour la vente de la maison du Paon sise même rue, du 26 janvier 1574, à Mathieu Moreau, maître orfèvre, bourgeois de Paris, 25 janvier 1581; MC/ET/III/157
      ratification; Marmousets (rue des); Saint-Jacques-la-Boucherie (rue); Foissy, Marie de; Lescot, Pierre (seigneur de Lissy); Desjardins, Claude; Moreau, Mathieu; tisserand; orfèvre
    - Bail par Adrian Ricart, meunier au Faubourg Saint-Germain-des-Prés, à Macé Desplanches, meunier à Orly (94), du moulin à eau bannal avec ses ustenciles sis à Villeneuve-Saint-Georges (94) et que Ricart tient à loyer de l'abbé de Saint-Germain-des-Prés moyennant 6 écus 2/3 de loyer par an pour la période de ce jour à la Saint-Rémy prochain., 25 janvier 1581; MC/ET/III/157
      bail; Villeneuve-Saint-Georges (Val-de-Marne); Ricart, Adrien; Desplanches, Macé; meunier
    - Bail pour 6 ans de la Toussaint 1581 et moyennant 70 écus par an de la seigneurie de La Gastinière, paroisses Saint-Cyr-sur-Loire et de Mettray, 37), par Marie Hennequin, veuve de Guillaume Berthélémy, seigneur de Beauverger, conseiller au Parlement, tuteur de Magdeleine Berthélémy, sa fille, à Michel Aubin, le jeune, marchand à Tours, fils de Michel Aubin, maître ouvrier en draps d'or, argent et soie., 25 janvier 1581; MC/ET/III/157
      bail; Hennequin, Marie; Berthélémy, Guillaume (seigneur de Beauverger); Berthélémy, Madeleine; Aubin, Michel (le jeune); commerçant
    - Contrat de mariage entre Nicolas Taverny, marchand près de la porte Saint-Marcel, et Claude Amaulry, veuve de Vivien Corbonnoys, au Vieux Cimetière Saint-Jean., 27 janvier 1581; MC/ET/III/157
      contrat de mariage; Saint-Jean (cimetière); Taverny, Nicolas; Amaulry, Claude; Carbonnoys, Vivien; commerçant
    - Contrat de mariage entre Pierre Coullart, gagne-denier et manouvrier, rue des Rats, et Catherine Arthus, fille de feu Mathieu Arthus, laboureur à Frimainville., 28 janvier 1581; MC/ET/III/157
      contrat de mariage; Rats (rue des); Coullart, Pierre; Arthus, Catherine; Arthus, Mathieu; journalier; journalier; agriculteur
    - Vente par Nicolas Quetin, avocat en Parlement, et Magdeleine de Cordes, sa femme, à Denis de Cordes, avocat en parlement, demeurant à Paris, rue de la Verrerie, paroisse Saint-Merry, leurs beau-frère et frère, 1/16 appartenant à ladite femme par succession de feu Jean de Cordes et Madeleine Rubentel, leurs père et mère, du fief de la Mairie de Sannois (95) et autres fiefs tenus du prieur d'Argenteuil., 1er février 1581; MC/ET/III/157
      A la suite: Vente par Nicolas Quetin, avocat en Parlement, et Magdeleine de Cordes, sa femme, à Denis de Cordes, avocat en Parlement, leur frère et beau-frère, 1/4 de maison à Sannois, rue du Puy Berthault, et de vignes, à ladite Magdeleine de Cordes, par la succession de Claude de Cordes, sa soeur moyennant 74 écus 1/3.
      acte de vente; Verrerie (rue de la); Quetin, Nicolas; Cordes, Madeleine de; Cordes, Denis de; Cordes, Jean de; Rubentel, Madeleine; avocat au parlement (Ancien Régime)
    - Quittance de Libert Bibot, marchand de marbre à Givet près Dinant, au pays de Liège, présent à Paris, à Jean Ménard d'une somme de 150 écus d'or soleil reçue pour prix de trente-trois pièces de marbre, dont deux en forme de globes, qu'il a délivrées ce jour même à Jean Ménard en port de Grève, selon le marché fait entre eux., 14 février 1581; MC/ET/III/157
      Libert Bibot a dit ne savoir écrire ni signer.
      À la suite: 1581, 14 février. Obligation de Jean Ménard à Robert Danès pour prêt des 150 écus d'or soleil qu'il vient de remettre à Libert Bibot en paiement des trente-trois pièces de marbre mentionnées dans la quittance ci-dessus.
      Documents du Minutier central des notaires de Paris, Histoire de l'art au XVIe siècle (1540-1600) [477 actes], par Catherine Grodecki, tome II, Sculpture, peinture et gravure, broderie, faïence et émaillerie, orfèvrerie et joaillerie, armes et armures, Paris, Archives nationales, 1986, p. 108, notice n° 628 (instrument de recherche imprimé dématérialisé, certaines notices sont plus détaillées dans la version intégrale accessible en ligne par la rubrique 'Autres instruments de recherche', voir contexte dans le Plan d’orientation général - Notaires de Paris, guides thématiques du Minutier).
      Bibot, Libert; Minardo, Jogio
    - Contrat de mariage entre Toussaint de Mallepart, pourpointier, rue des Lombards, et Jacqueline Lardenoy, veuve de Jean Morel, maître pourpointier, rue des Lombards., 17 février 1581; MC/ET/III/157
      contrat de mariage; Lombards (rue des); Mallepart, Toussaint de; Lardenoy, Jacqueline de
    - Marché de charpenterie par Noël Damours, maître charpentier, demeurant rue de Béthisy, envers Nicolas Baudouyn, maître meunier, pour des travaux à faire au moulin Saint-Nicolas sur le pont aux Meuniers où ce dernier demeure, moyennant 8 écus soleil., 27 février 1581; MC/ET/III/157
      marché; Meuniers (pont aux); Damours, Noël; Baudouyn, Nicolas; charpentier; meunier
    - Apprentissage de François de Cormont, âgé de 19 ans, frère de Jean Cormont, couvreur de maisons à Paris, rue des Gravilliers, paroisse Saint-Nicolas-des-Champs, pour 4 ans avec Simon Charlot, maître couvreur de maisons à Paris, rue de la Coutellerie, paroisse Saint-Méry., 4 mars 1581; MC/ET/III/157
      contrat d'apprentissage; Coutellerie (rue de la); Gravilliers (rue des); Cormont, François de; Cormont, Jean de; Charlot, Simon; couvreur; couvreur
    - Marché par Jean Hamelin, maître maçon, paroisse Saint-Nicolas-du-Chardonnet, envers Antoine de Cormont, époux de Madeleine Hotman, pour une maison, rue de la Callendre, ' Les Trois-Rois '., 16 mars 1581; MC/ET/III/157
      marché; Calandre (rue de la); Trois Rois (enseigne des); Saint-Nicolas-du-Chardonnet (paroisse); Hamelin, Jean; Cormont, Antoine de; Hotman, Madeleine; maçon
    - Jean Mercier, meunier à Saint-Germain-des-Prés, à la Croix-Rouge, et Guillaume Breton, rue du Verger dans le même faubourg, cèdent à Jean Mongnart, meunier au faubourg Saint-Jacques, le droit que feu Jean Auru, meunier, avait de tenir le moulin à vent sis hors la fausse porte Notre-Dame-des-Champs, suivant le transport que lui avait fait le 15 mai 1578 ledit Mercier qui l'avait loué de Nicolas Baudouyn propriétaire dudit moulinpar acte du 18 mai 1577., 18 mars 1581; MC/ET/III/157
      cession; Saint-Germain-des-Prés (hameau); Saint-Jacques (faubourg); Mercier, Jean; Breton, Guillaume; Mongnart, Jean; Auru, Jean; Baudouyn, Nicolas; meunier
    - Partage de succession de Georges Ferrat., 21 mars 1581; MC/ET/III/157
      partage; Ferrat, Georges
    - Reconnaissance par Adrien Fournier, procureur au Châtelet, époux de Marguerite Le Vacher, demeurant au cimetière Saint-Jean, paroisse Saint-Jean-en-Grève, pour payer l'acquisition de la pratique de procureur qu'il a faite de Marguerite Boutin, veuve d'Estienne de Saint-Jullien, vivant procureur au Châtelet, que sa mère, Perrette Broutesauge, veuve de défunt Adrien Fournier, notaire au Châtelet, lui a fourni 336 écus 2 tices et a du vendre divers biens de la succession de son père., 23 mars 1581; MC/ET/III/157
      reconnaissance; Cimetière-Saint-Jean (place du); Fournier, Adrien (père); Broutesauge, Perrette; Fournier, Adrien (fils); Le Vacher, Marguerite; Boutin, Marguerite; Saint-Jullien, Estienne de; notaire; procureur de justice (Ancien Régime)
    - Quittance par Jean Bellanger, marchand au faubourg Saint-Honoré (Paris) à François Geffroy, maître fondeur de cloches à Pontoise, rue de la Grande Tannerie, paroisse Saint Maclou, de 5 écus en acompte de 9, à quoi Bellanger a réduit les dépenses auxquelles il a été condamné comme caution dudit Geffroy au procès avec Guillaume de Berruyer, marchand à Gonesse., 6 avril 1581; MC/ET/III/157
      quittance; Saint-Honoré (faubourg); Pontoise (Val-d'Oise); Bellanger, Jean; Geffroy, François; Berruyer, Guillaume de; commerçant; fondeur
    - Bail pour 6 ans moyennant 33 écus un tiers d'une maison sise rue Jean-Pain-Mollet, paroisse Saint-Merry, dit hôtel des Matherats, par Guillemette Perrault, maîtresse des Bonnes-Femmes de la chapelle de Etienne Haudry, sise rue de la Mortellerie, à Jean de Neufville, marchand y demeurant., 8 avril 1581; MC/ET/III/157
      bail; Jean-Pain-Mollet (rue); Mortellerie (rue de la); Perrault, Guillemette; Neufville, Jeande
    - Promesse de Pierre Normain, maître imagier et peintre à Paris, rue Tixeranderie au coin de la rue du Mouton, de livrer d'ici la Pentecôte à Claude Gobelet, greffier en l'élection de Lagny-sur-Marne (77), une tombe de pierre de liais de 6 pieds de long sur 3 de large avec gravure d'un homme de longue robe et de deux femmes à poser dans le choeur de l'église Saint-Aspais de Melun (77) sur la tombe de Pierre Bourdet, conseiller au bailliage de Melun pour 15 écus soleil., 15 avril 1581; MC/ET/III/157
      promesse; Tixeranderie (rue de la); Normain, Pierre; Gobelet, Claude; Bourdet, Pierre